【裁判字號】    95,易,3406
【裁判日期】    951229
【裁判案由】    竊盜
【裁判全文】
臺灣臺中地方法院刑事判決              95年度易字第3406號
公  訴  人  臺灣臺中地方法院檢察署檢察官
被      告  乙○○
上列被告因竊盜案件，經檢察官提起公訴（95年度偵字第9482號
），經本院合議庭裁定適用簡式審判程序，本院判決如下：
    主    文
乙○○竊盜，處有期徒刑貳月，如易科罰金，以銀元參佰元（折
合新台幣玖佰元）折算壹日。緩刑貳年。
    犯罪事實
一、乙○○意圖為自己不法之所有，於民國95年l月2日13時許，
    在臺中縣潭子鄉○○○路76號7樓甲○○之住處房間，以徒手
    方式，竊取甲○○所有之皮包l只、現金新台幣15000元、項
    鍊l條、觀音墜子l枚、黃金耳環及蟾蜍鑲鑽l只等物得手後
    離去，嗣經甲○○發現上開物品失竊後，報警調閱甲○○住
    處之大樓監視錄影帶畫面而循線查獲上情。
二、案經甲○○訴由臺中縣警察局豐原分局報請台灣台中地方法
    院檢察署檢察官偵查起訴。
    理    由
一、訊據被告黃惠美對於上揭竊盜之犯罪事實坦承不諱，核與被
    害人甲○○於警詢及偵查中指訴情節相符，復有失竊當時之
    大樓監視錄影帶被告乙○○翻拍畫面照片在卷可稽，被告自
    白與事實相符。本案事證明確。
二、核被告所為，係犯刑法第320條第1項之竊盜罪。爰審酌被告
    之犯罪動機、目的、手段、所生危害及犯後態度等一切情狀
    ，量處如主文所示之刑，並諭知易科罰金之折算標準。另按
    被告未曾犯罪受有期徒刑宣告，或受有期徒刑宣告後，執行
    完畢或赦免後，5年內未曾受有期徒刑以上刑之宣告，此時
    不論依修正前後刑法第74條規定，皆得宣告緩刑。然從撤銷
    緩刑規定而言，94年2月2日修正公布之刑法放寬撤銷緩刑事
    由，對行為人較不利，但從新刑法施行法第6條之1之規定可
    知，不論緩刑宣告係在新法施行前而適用舊法為之，或新法
    施行後適用新法為之，皆得依新法規定撤銷緩刑，故就撤銷
    緩刑而言，沒有新舊法何者較有利或不利之比較問題。但犯
    罪在刑法新法施行前，新法施行後，緩刑之宣告，應適用新
    法第74條之規定，最高法院95年5月23日刑事庭第8次會議決
    議第7點可資參照，故本案應適用新法第74條之規定。又查
    被告前未曾受有期徒刑以上刑之宣告，有臺灣臺中地方法院
    檢察署刑案資料查註紀錄表、臺灣高等法院被告前案紀錄表
    各1紙附卷可稽，經此次科刑後，當知所警惕，而無再犯之
    虞，且其目前育有2位小孩，尚懷有6月之身孕，爰依刑法第
    74 條第1款之規定，併予宣告緩刑2年，以勵自新。
三、被告所犯刑法第320條第1項之規定，法定刑中得科罰金刑，
    依被告行為後，自95年7月1日起施行之刑法第33條第5款關
    於主刑罰金已修正為：「罰金：新台幣1,000元以上，以百
    元計算。」與修正前：「罰金：（銀元）1元以上。」相較
    ，修正後之法定範圍顯已提高，不利於被告，自應適用行為
    時法。又被告行為後，刑法第四十一條第一項業於九十四年
    二月二日以華總一義字第○九四○○○一四九○一號令修正
    公布，並自九十五年七月一日起施行；罰金罰鍰提高標準條
    例第二條亦於九十五年五月十七日以華總一義字第○九四○
    ○○一四九○一號令刪除，並自同年七月一日起施行。修正
    後刑法第四十一條第一項規定「犯最重本刑為五年以下有期
    徒刑以下之刑之罪，而受六個月以下有期徒刑或拘役之宣告
    者，得以新臺幣一千元、二千元或三千元折算一日，易科罰
    金。但確因不執行所宣告之刑，難收矯正之效，或難以維持
    法秩序者，不在此限。」，與修正前刑法第四十一條第一項
    規定「犯最重本刑為五年以下有期徒刑以下之刑之罪，而受
    六個月以下有期徒刑或拘役之宣告，因身體、教育、職業、
    家庭之關係或其他正當事由，執行顯有困難者，得以（銀元
    ）一元以上三元以下折算一日，易科罰金。但確因不執行所
    宣告之刑，難收矯正之效，或難以維持法秩序者，不在此限
    。」及適用修正前罰金罰鍰提高標準條例第二條規定「依刑
    法第四十一條易科罰金或第四十二條第二項易服勞役者，均
    就其原定數額提高為一百倍折算一日；法律所定罰金數額未
    依本條例提高倍數，或其處罰法條無罰金刑之規定者，亦同
    。」不同。比較新舊法結果，以舊法較有利於行為人，故依
    刑法第二條第一項前段規定，本件易科罰金部分，自應適用
    行為時之法律即修正前刑法第四十一條第一項及罰金罰鍰提
    高標準條例第二條之規定，諭知如易科罰金，以銀元三百元
    即新台幣九百元折算壹日。附此敘明。
據上論斷，應依刑事訟訴法第273條之1第1項、第299條第1項前
段，刑法第2條第1項前段、第320條第1項，修正前刑法第41條第
1項前段，刑法第74條第1款，罰金罰鍰提高標準條例第1條前段
、修正前罰金罰鍰提高標準條例第2條，判決如主文。
本案經檢察官郭明嵐到庭執行職務。
中    華    民    國    95    年    12    月    29    日
                  刑事第七庭  法  官  郭德進
以上正本證明與原本無異。
如不服本判決，應於判決送達後十日內，向本院提出上訴狀（須
附繕本）。
中    華    民    國    96    年    1    月      3    日
                              書記官  陳惠玲
                                                       B
附錄論罪科刑法條
中華民國刑法第320條第1項：（普通竊盜罪、竊佔罪）
意圖為自己或第三人不法之所有，而竊取他人之動產者，為竊盜
罪，處5 年以下有期徒刑、拘役或5百元以下罰金。


司法院資訊處製作；財團法人民間司法改革基金會備份。
